臺灣臺北地方法院民事判決
110年度訴字第5633號
原      告  星展(台灣)商業銀行股份有限公司


法定代理人  伍維洪  
訴訟代理人  莊世暐  


被      告  劉姝言  
訴訟代理人  劉虹汝  
上列當事人間請求給付簽帳卡消費款等事件，本院於民國110年1
1月4日言詞辯論終結，判決如下：
    主  文
一、被告應給付原告新臺幣伍萬零陸佰貳拾肆元，及其中新臺幣
    肆萬柒仟捌佰玖拾元自民國一一零年八月十六日起至清償日
    止，按週年利率百分之十四點九九計算之利息。
二、被告應給付原告新臺幣貳拾參萬貳仟參佰柒拾捌元，及自民
    國一一零年二月四日起至清償日止，按週年利率百分之十點
    四一計算之利息。
三、被告應給付原告新臺幣柒拾參萬捌仟玖佰玖拾玖元，及自民
    國一一零年一月二十八日起至清償日止，按週年利率百分之
    十二點四一計算之利息。
四、被告應給付原告新臺幣捌拾萬伍仟壹佰壹拾陸元，及自民國
    一一零年一月九日起至民國一一零年七月十九日止，按週年
    利率百分之十六點八八計算之利息，暨自民國一一零年七月
    二十日起至清償日止，按週年利率百分之十五點八八計算之
    利息。
五、訴訟費用新臺幣壹萬玖仟壹佰壹拾柒元由被告負擔。
    事實及理由
壹、程序部分：
一、按因合併而消滅之公司，其權利義務應由合併後存續之公司
    承受，公司法第75條定有明文。依同法第319條規定於股份
    有限公司之合併準用之。查訴外人澳盛（台灣）商業銀行股
    份有限公司（下稱澳盛銀行）於民國106年12月9日依企業併
    購法有關分割之規定，將其個人金融及財富管理業務及相關
    資產負債（含先前繼受訴外人荷蘭銀行部分）讓與原告，有
    金融監督管理委員會106年8月7日金管銀外字第10600157800
    號及106年11月3日金管銀外字第10600266160號函可稽（見
    本院卷第51-52頁），是澳盛銀行分割予原告部分之權利義
    務關係由原告概括承受，先予敘明。
二、次按當事人得以合意定第一審管轄法院，但以關於由一定法
    律關係而生之訴訟為限；前項合意，應以文書證之，民事訴
    訟法第24條定有明文。經查：兩造約定以本院為第一審管轄
    法院，有原告提出之星展銀行（台灣）卡友個人信用貸款約
    定書（下稱信用貸款契約）第16條及澳盛銀行信用卡會員約
    定條款第25條在卷可稽（分見本院卷第13頁、第23頁、第35
    頁、第114頁），是本院就本件訴訟應有管轄權。
三、末按被告經合法通知，未於言詞辯論期日到場，核無民事訴
    訟法第386條各款所列之情形，爰依原告之聲請，由其一造
    辯論判決。
貳、實體部分：
一、原告起訴主張：
  ㈠被告於104年12月25日向澳盛銀行請領信用卡使用，依約被告
    得於各特約商店記帳消費，但所生應付帳款應於繳款截止日
    前，向原告清償或以循環信用方式繳付最低應繳金額，兩造
    並約定信用卡循環利率依週年利率14.99％計算，詎被告僅繳
    納本息至110年1月18日即未依約繳納本息，依澳盛銀 行信
    用卡會員約定條款第23條規定視為全部到期，迄今尚積欠5
    萬624元（含本金4萬7890元、期前未受償之利息1534元、逾
    期之手續費1200元），及其中本金4萬7890元自110年8月16
    日起至清償日止按週年利率14.99％計算之利息未清償。
　㈡被告於107年10月4日向原告申請個人信用貸款，約定借款額
    度為38萬8000元，借款期間5年，利息第1期至第3期按10.68
    ％固定計算，第4期至第60期按本行定儲利率指數Ⅱ（即110年
    1月28日為0.81%）加碼週年利率9.6%（即現為10.41%）計算
    ，被告應按月平均攤還本息。詎被告自110年2月4日起即未
    再依約還款，依信用貸款契約第10條規定已喪失期限利益，
    借款應視為全部到期，迄今尚欠本金23萬2378元，及自110
    年2月4日起至清償日止按週年利率10.41％計算之利息。
　㈢被告於108年11月28日向原告申請個人信用貸款，約定借款額
    度為83萬2000元，借款期間7年，利息第1期至第3期按12.68
    ％固定計算，第4期至第84期按本行定儲利率指數Ⅱ（即110年
    1月28日為0.81%）加碼週年利率11.6%（即現為12.41%）計
    算，被告應按月平均攤還本息。詎被告自110年1月28日起即
    未再依約還款，依信用貸款契約第10條規定已喪失期限利益
    ，借款應視為全部到期，被告固於110年3月2日繳款928元，
    經抵充後，迄今尚欠本金73萬8999元，及自110年1月28日起
    至清償日止按週年利率12.41％計算之利息。
　㈣被告於109年12月9日向原告申請個人信用貸款，約定借款額
    度為新臺幣（下同）81萬元，借款期間7年，利息按本行定
    儲利率指數Ⅱ（即110年1月9日為0.81%）加碼週年利率16.07
    %（即現為16.88%）計算，並因民法第205條修正之規定於11
    0年7月20日施行，後續利息原告僅按週年利率15.88％計算，
    被告應按月平均攤還本息。詎被告自109年1月9日起即未再
    依約還款，依信用貸款契約第10條規定已喪失期限利益，借
    款應視為全部到期，被告固於110年1月11日繳款1萬6497元
    經抵充後，迄今尚欠本金80萬5116元，及自110年1月9日起
    至110年7月19日止按週年利率16.88％計算之利息，暨自110
    年7月20日起至清償日止按週年利率15.88％計算之利息。　
    　
　㈤為此，爰依信用卡契約、信用貸款契約及消費借貸等法律關
    係提起本件訴訟等語，並聲明：如主文所示。
二、被告經合法通知，未於言詞辯論期日到場，亦未提出書狀作
    何聲明或陳述。
三、經查：本件原告主張之前述事實，業據其提出星展銀行（台
    灣）卡友個人信用貸款約定書、貸款交易明細表、歷次繳款
    明細、澳盛（台灣）銀行現金回饋卡申請書、星展銀行（台
    灣）信用卡會員約定條款、行政院金融監督管理委員會函、
    帳戶明細資料、信用卡帳單及澳盛銀行信用卡會員約定條款
    等為證（分見本院卷第11-66頁、第95-137頁），核與其所
    述相符，堪信原告主張為真實。從而，原告依據信用卡契約
    、信用貸款契約及消費借貸之法律關係，請求被告給付如主
    文第一項至第四項所示之本金及利息，為有理由，應予准許
    。
四、本件訴訟費用額為1萬9117元。
五、據上論結，原告之訴為有理由，依民事訴訟法第78條、第87
    條第1項，判決如主文。
中　　華　　民　　國　　110 　年　　11　　月　　18　　日
                  民事第五庭    法　官　何佳蓉
以上正本係照原本作成。
如對本判決上訴，須於判決送達後20日內向本院提出上訴狀。如
委任律師提起上訴者，應一併繳納上訴審裁判費。
中　　華　　民　　國　　110 　年　　11　　月　　18　　日
                                書記官　陳立俐